臺灣花蓮地方法院民事裁定
111年度消債更字第23號
聲  請  人  
即債務人    彭凱琳  
代  理  人  張照堂律師(法扶律師)
上列當事人因消費者債務清理事件聲請更生，本院裁定如下：
    主  文
債務人彭凱琳自民國111年8月5日下午4時起開始更生程序。
命司法事務官進行本件更生程序。
    理  由
一、按債務人不能清償債務或有不能清償之虞者，得依本條例所
    定更生程序，清理其債務。債務人無擔保或無優先權之債務
    總額未逾新臺幣（下同）1,200萬元者，於法院裁定開始清
    算程序或宣告破產前，得向法院聲請更生。債務人對於金融
    機構負債務者，在聲請更生或清算前，應向最大債權金融機
    構請求協商債務清償方案，或向其住、居所地之法院或鄉、
    鎮、市、區調解委員會聲請債務清理之調解。協商或調解成
    立者，債務人不得聲請更生或清算，但因不可歸責於己之由
    ，致履行有困難者，不在此限。法院開始更生程序之裁定，
    應載明其年、月、日、時，並即時發生效力。法院裁定開始
    更生或清算程序後，得命司法事務官進行更生或清算程序，
    必要時得選任律師、會計師或其他適當之自然人或法人一人
    為監督人或管理人，消費者債務清理條例（下稱消債條例）
    第3條、第42條第1項、第151條第1項、第7項、第16條第1項
    分別定有明文。
二、聲請意旨略以：聲請人債務總金額約755,531元，有不能清
    償債務之情事，曾向法院聲請債務清理之調解而不成立，聲
    請人有固定工作，每月收入約25,200元，願盡力按月償還積
    欠款項，爰聲請更生等語。
三、經查：
  ㈠聲請人主張有不能清償債務之情事，業據提出債權人清冊、
    綜合所得稅各類所得資料清單、勞工保險被保險人投保資料
    表及明細正本、富邦產險保單、全民健康保險保險費及滯納
    金欠費分期繳納申請書為證。債權人亦提出聲請人欠款資料
    在卷可憑。
  ㈡按債務人必要生活費用，以最近1年衛生福利部或直轄市政府
    所公告當地號區每人每月最低生活費1.2倍定之。受扶養者
    之必要生活費用，準用第1項規定計算基準數額，並依債務
    人依法應負擔扶養義務之比例認定之。前二項情形，債務人
    釋明更生期間無須負擔必要生活費用一部或全部者，於該範
    圍內，不受最低數額限制；債務人證明確有必要支出者，不
    受最高數額及應負擔比例之限制。消債條例第64條之2定有
    明文。聲請人主張每月工作收入約25,200元，則依衛生福利
    部所公告111年度臺灣省每人每月最低生活費用標準之1.2 
    倍為17,076元，並衡酌聲請人、受扶養人年齡、身份、健康
    情形等情，兼聲請人聲請更生，本應樽節度日，若無其他特
    殊必要之額外支出並提出相當證明，則當應以上開最低生活
    費之基本標準，核算其每月必要生活支出費用，應為適當，
    且因聲請人罹患第四、五、六節外傷性脊椎脊髓損傷，因此
    每月須額外支出醫療、洗髮費約7,100元，此有門診處方費
    用明細及診斷證明書在卷可查（111年度司消債調字第41號
    卷第107至115頁）。據此，聲請人每月收入扣除其個人必要
    生活費用，剩餘款項對照前述欠款數額，堪認已有不能清償
    債務情事。
  ㈢又聲請人名下無其他財產。是以聲請人資產價值、收入扣除
    個人必要生活支出及扶養費用後之餘額，對照欠款之數額，
    堪認仍有不能清償債務之情事。
  ㈣聲請人對於金融機構負有債務，已在聲請更生前向本院聲請
    前置調解而不成立乙節，業經本院調閱111年度司消債調字
    第41號卷宗查核無誤。聲請人無擔保或法無優先權之債務總
    額未逾1,200萬元，未經法院裁定開始清算程序或宣告破產
    ，另依卷內資料無消債條例第6條第3項、第8條或第46條各
    款所定駁回更生聲請之事由存在，則其聲請更生，並無不合
    ，應予准許。
四、綜上，聲請人係一般消費者，且有不能清償債務或有不能清
    償之虞之情形，所負無擔保或無優先權之債務未逾1,200萬
    元，復未經法院裁定開始清算程序或宣告破產，曾聲請債務
    清理調解而未成立，此外，又查無聲請人有消債條例第6條
    第3項、第8條或第46條各款所定駁回更生聲請之事由存在，
    則聲請人聲請更生，應屬有據，並依上開規定命司法事務官
    進行本件更生程序，爰裁定如主文。
五、債務人於更生程序開始後，應禁止貪圖享受、節制慾望，避
    免支出與其收入顯不相當之不必要花費，並提出足以為債權
    人會議可決或經法院認為公允之更生方案供為採擇，而司法
    事務官於進行本件更生程序、協助債務人提出更生方案時，
    亦應依社會常情及現實環境衡量債務人之償債能力，並酌留
    其生活上應變所需費用，進而協助債務人擬定允當之更生方
    案，始符消債條例重建債務人經濟生活之立法目的，附此敘
    明。
中　　華　　民　　國　　111 　年　　8 　　月　　5　　日
                    消債法庭  法　官  林敬展
以上正本係照原本作成。　　　　　　　　　　
本裁定不得抗告。
中　　華　　民　　國　　111 　年　　8 　　月　　5 　　日
                              書記官  張芝瑜